【裁判字號】    94,訴,1203
【裁判日期】    950218
【裁判案由】    違反毒品危害防制條例
【裁判全文】
臺灣屏東地方法院刑事判決              94年度訴字第1203號
公  訴  人  臺灣屏東地方法院檢察署檢察署
被      告  甲○○
                    （另案於臺灣屏東監獄竹田分監執行中）
上列被告因違反毒品危害防制條例案件，經檢察官提起公訴（94
年度毒偵字第2831號），被告已為有罪之陳述，本院裁定改依簡
式審判程序審理，判決如下：
    主  文
甲○○施用第一級毒品，累犯，處有期徒刑玖月；又施用第二級
毒品，累犯，處有期徒刑伍月。應執行有期徒刑壹年壹月。扣案
之玻璃球吸食器壹個沒收。
    事  實
一、甲○○前於民國89年間因施用毒品案件，經本院以89年度毒
    聲字第843 、902 號裁定送觀察勒戒後，因認有繼續施用毒
    品之傾向，本院再依89年度毒聲字第1118號裁定令入戒治處
    所施以強制戒治，其後經本院以89年度毒聲字第1118號裁定
    停止戒治，所餘戒治期間付保護管束；嗣再因施用毒品案件
    ，而經本院以90年度毒聲字第114 號裁定撤銷停止戒治，於
    90 年11 月28日經強制戒治期滿，由臺灣屏東地方法院檢察
    署檢察官於90年12月17日，以90年度戒毒偵字第408 號不起
    訴處分確定。甲○○又於92年間因施用毒品案件，經本院以
    92年度簡字第524 號判決判處有期徒刑5 月確定，嗣93年9
    月6 日因徒刑易科罰金執行完畢。
二、詎甲○○仍未戒絕毒癮，於強治戒治執行完畢後5 年內再分
    別基於施用第一級毒品海洛因、第二級毒品甲基安非他命之
    犯意，於94年10月7 日下午15時許，在屏東縣潮州鎮愛之船
    汽車旅館房間內，以將毒品海洛因稀釋後注入針筒，再注射
    血管之方式，施用第一級毒品海洛因1 次；另以將毒品甲基
    安非他命置於玻璃球吸食器內，下方點火加熱燒烤，再以口
    鼻吸食蒸發氣體之方式，施用第二級毒品甲基安非他命1 次
    。嗣於同年10月9 日22時30分許，為警在屏東縣新埤鄉○○
    村○○路口查獲，並於所騎乘車牌號碼L26 －853 號機車置
    物箱內扣得其所有供其施用第二級毒品甲基安非他命之玻璃
    球吸食器1 個。
二、案經屏東縣警察局枋寮分局報告臺灣屏東地方法院檢察署檢
    察官偵查起訴。
    理  由
一、本件被告甲○○所犯係死刑、無期徒刑、最輕本刑為三年以
    上有期徒刑以外之罪，其於本院準備程序中就被訴事實為有
    罪之陳述，經本院合議庭裁定由受命法官獨任依簡式審判程
    序，先予敘明。
二、上揭事實，訊據被告於偵查及本院審理中坦承不諱，而被告
    為警查獲後經採尿送檢驗結果，確呈海洛因代謝物嗎啡、甲
    基安非他命陽性反應，亦有台灣檢驗科技股份有限公司94年
    10月28日濫用藥物尿液檢驗報告1 紙（編號KH2005A0000000
    號）在卷可稽，復有其所有供其施用甲基安非他命之玻璃球
    吸食器1 個扣案可證，足認被告之自白，應與事實相符，堪
    予採信。被告前於89年間因施用毒品案件，經本院以89年度
    毒聲字第843 、902 號裁定送觀察勒戒後，因認有繼續施用
    毒品之傾向，本院再依89年度毒聲字第1118號裁定令入戒治
    處所施以強制戒治，其後經本院以89年度毒聲字第1118號裁
    定停止戒治，所餘戒治期間付保護管束；嗣再因施用毒品案
    件，而經本院以90年度毒聲字第114 號裁定撤銷停止戒治，
    於90年11月28日經強制戒治期滿，由臺灣屏東地方法院檢察
    署檢察官於90年12月17日，以90年度戒毒偵字第408 號不起
    訴處分確定等情，有臺灣屏東地方法院檢察署刑案資料查註
    紀錄表、同署全國施用毒品案件紀錄表、臺灣高等法院被告
    前案紀錄表附卷可考，是被告於強制戒治執行完畢後，5 年
    內再犯上開施用第一級毒品、第二級毒品犯行，應堪認定，
    自應依法論科。
三、按海洛因係毒品危害防制條例所定之第一級毒品，而甲基安
    非他命則係同條例所定之第二級毒品，均不得非法施用，是
    核被告所為，係犯毒品危害防制條例第10條第1 項之施用第
    一級毒品罪及同條第2 項之施用第二級毒品罪。被告為施用
    毒品海洛因及甲基安非他命而分別持有上開毒品之低度行為
    ，已為其施用之高度行為所吸收，均不另論罪。被告所犯施
    用第一級毒品及施用第二級毒品之2 罪間，犯意各別，行為
    互殊，應予分論併罰。查被告前於92年間因施用毒品案件，
    經本院以92年度簡字第524 號判決判處有期徒刑5 月確定，
    嗣93年9 月6 日因徒刑易科罰金執行完畢之乙節，有臺灣屏
    東地方法院檢察署刑案資料查註紀錄表、同署全國施用毒品
    案件紀錄表、臺灣高等法院被告前案紀錄表1 份在卷可按，
    其受有期徒刑之執行完畢後，5 年之內再犯有期徒刑以上刑
    之本罪，為累犯，應依法加重其刑。爰審酌被告前經毒品戒
    斷之保安處分程序，又甫經本院就施用毒品犯行論罪科刑已
    如前述，仍未徹底戒除毒癮，竟再度施用毒品，顯見其意志
    不堅，有違政府訂定毒品危害防制條例之美意，另斟酌施用
    毒品係戕害自身健康、尚未害及他人，施用期間次數僅有1
    次及犯後坦承犯行等一切情狀復參酌檢察官之求刑，分別量
    處如主文所示之刑，並定其應執行之刑。扣案之玻璃球吸食
    器1 個，為被告所有且係供施用第二級毒品甲基安非他命所
    用，業據被告於本院審理時陳明在卷，爰依刑法第38條第1
    項第2 款之規定，均宣告沒收。至被告於審理中陳明其用以
    施用海洛因之注射針筒已於施用後丟棄，爰不併為沒收之諭
    知。
據上論斷，應依刑事訴訟法第273 條之1 第1 項、第299 條第1
項前段，毒品危害防制條例第10條第1 項、第2 項，刑法第11條
前段、第38條第1 項第2 款、第47條、第51條第5 款，判決如主
文。
本案經檢察官鄭伊鈞到庭執行職務。
中    華    民    國    95    年    2     月    18    日
                  刑事第二庭    法  官  陳海寧
以上正本證明與原本無異。
如不服本判決應於收受本判決送達後十日內向本院提出上訴書狀，
其未敘述上訴理由者，並得於提起上訴後十日內向本院補提理由
書狀（均須按他造當事人之人數附繕本）「切勿逕送上級法院」
中    華    民    國    95    年    3     月    1     日
                                書記官  劉淑蓉
附錄法條：
毒品危害防制條例第10條
施用第一級毒品者，處 6 月以上 5 年以下有期徒刑。
施用第二級毒品者，處 3 年以下有期徒刑。


司法院資訊處製作；財團法人民間司法改革基金會備份。
